臺灣基隆地方法院民事裁定  
110年度補字第811號
原      告  劉易鑫  

被      告  劉珈君  

上列當事人間撤銷贈與行為等事件，本院裁定如下：
    主  文
本件訴訟標的之價額核定為新臺幣參佰肆拾貳萬參仟壹佰伍拾壹
元。
原告至遲應於上開核定訴訟標的價額之裁定確定後柒日內向本院
補繳第一審裁判費新臺幣參萬肆仟玖佰伍拾柒元，如逾期未補繳
，即駁回其訴。
    理  由
一、按提起民事訴訟者，應依民事訴訟法第77條之13規定，繳納
    裁判費，此為必須具備之程式。次按訴訟標的之價額，由法
    院核定；核定訴訟標的之價額，以起訴時之交易價額為準；
    無交易價額者，以原告就訴訟標的所有之利益為準；以一訴
    主張數項標的者，其價額合併計算之，民事訴訟法第77條之
    1第1項及第2項、第77條之2第1項前段定有明文。而動產或
    不動產之交易價額常受買賣雙方之需求、主觀好惡、目的及
    利用價值等之影響，若當事人間就該交易價額有所爭執，即
    應調查實際情形以為核定訴訟標的價額之依據。是此所謂交
    易價額，應係指客觀之市場交易價額而言。又原告之訴，有
    起訴不合程式或不備其他要件者，法院應以裁定駁回之。但
    其情形可以補正者，審判長應定期間先命補正，此為民事訴
    訟法第249條第1項第6款所明文規定。
二、本件原告起訴請求撤銷贈與事件，未據繳納訴訟費用，亦未
    載明訴訟標的價額。本件原告於起訴狀所載聲明第1項為「
    被告應無條件返還坐落基隆市○○區○○段000○00000○00000○地
    號土地及其上同段1587建號建物（門牌號碼為基隆市○○區○○
    ○街00巷00號2樓）¹／₂之所有權」，惟核原告提出之證據資
    料，可見其上開請求應有明顯之誤載，其正確請求返還之不
    動產應為基隆市○○區○○段000地號、277-1地號、277-2地號
    （面積範圍分別為3,258.27平方公尺、433.73平方公尺、32
    .11平方公尺，「權利範圍均為³¹／₃₀₀₀」）及坐落其上之門
    牌號碼基隆市○○區○○○○街○00巷00號2樓建物（權利範圍¹／₂
    ）；原告之請求既係以前揭不動產永久之占有回復為標的，
    其價額自應以系爭房地之價額為準。
三、據本院依職權查詢內政部不動產買賣交易服務網實價登錄專
    區查詢結果顯示，系爭房地附近最新之房地交易價格，每坪
    平均約新臺幣（下同）140,000元（民國110年2月份交易價
    格為每坪15.2萬元、同年7月份則為每坪12.8萬元），是系
    爭房地之交易價格應為6,846,301元【計算式：161.66平方
    公尺×0.3025×140,000元／坪＝6,846,301元】，原告所請求係
    該房地之¹／₂，故本件訴訟標的核定之價額即應為3,423,151
    元（6,846,301元¹／₂＝3,423,151元，元以下四捨五入）。
四、按「因財產權而起訴，其訴訟標的之金額或價額在新臺幣10
    0,000元以下部分，徵收1,000元；逾100,000元至1,000,000
    元部分，每萬元徵收100元；逾1,000,000元至10,000,000元
    部分，每萬元徵收90元；逾10,000,000元至100,000,000元
    部分，每萬元徵收80元；逾100,000,000元至1,000,000,000
    元部分，每萬元徵收70元；逾1,000,000,000元部分，每萬
    元徵收60元；其畸零之數不滿萬元者，以萬元計。」民事訴
    訟法第77條之13定有明文。又依「臺灣高等法院民事訴訟、
    非訟事件、強制執行費用提高徵收數額標準」規定，訴訟標
    的之金額或價額逾100,000元部分，加徵原定數額¹／₁₀。本
    件訴訟標的之價額為3,423,151元，故應徵第一審裁判費34,
    957元。
五、當事人對於本院核定訴訟標的價額之裁定，得於10日內抗告
    。故原告至遲應於本院上開核定訴訟標的價額之裁定確定後
    7日內向本院繳納第一審裁判費34,957元。如原告逾期未為
    補繳，即駁回其訴。
六、依民事訴訟法第77條之1、第249條第1項但書規定，裁定如
    主文。
中　　華　　民　　國　　111 　年　　1 　　月　　3 　　日
                  民事庭法　官　李謀榮
以上正本係照原本作成。
如不服本裁定關於核定訴訟標的價額部分，應於送達後10日內向
本院提出抗告狀，並繳納抗告費新臺幣1,000元；其餘關於命補
繳裁判費部分，不得抗告。
中　　華　　民　　國　　111 　年　　1 　　月　　3 　　日
                        書記官　鄭又綾